【裁判字號】    99,易,801
【裁判日期】    990617
【裁判案由】    竊盜
【裁判全文】
臺灣臺中地方法院刑事判決               99年度易字第801號
公  訴  人  臺灣臺中地方法院檢察署檢察官
被      告  甲○○
上列被告因竊盜案件，經檢察官提起公訴（99年度偵字第3230
號），本院判決如下：
    主    文
甲○○犯踰越牆垣攜帶凶器竊盜罪，累犯，處有期徒刑壹年。扣
案吊掛鐵具壹具、輔助器壹具、剪刀壹支、鋸子壹支，均沒收。
    犯罪事實及理由
一、犯罪事實：甲○○前曾因毒品危害防制條例案件，經臺灣
    高等法院臺中分院以95年度上訴字第1250號判處有期徒刑10
    月、10月，應執行有期徒刑1年6月確定；又因竊盜案件，
    經本院以95年度易字第1204號判處有期徒刑10月確定；另
    因毒品危害防制條例案件，經本院以95年度訴字第3210號判
    處有期徒刑8月、8月，應執行有期徒刑1年2月確定；嗣上開
    案件經減刑及、併定應執行有期徒刑1年2月、定應執
    行有期徒刑7月確定，2案接續執行，於97年6月7日執行完畢
    。詎其仍不知悔改，意圖為自己不法之所有，於99年1月20
    日10時30分許，攜帶客觀上足以供凶器使用之吊掛鐵具、輔
    助器各1具及剪刀、鋸子各1支，至臺中市西屯區大石里大石
    1 巷與大鵬路248巷口之「水湳機場空軍二指部」，以攀爬
    圍牆之方式入內後，使用上開工具，竊取國有財產局所有置
    於該處之電纜線6條（價值計約新臺幣1000元）得手。嗣於
    同日13時許，其將所竊得之物裝入攜帶之飼料袋，丟置於圍
    牆外，攀爬圍牆正欲離去時，適即為巡邏警員當場發覺，並
    於其躲藏之涵洞中查獲，並扣得前揭吊掛鐵具、輔助器各1
    具及剪刀、鋸子各1支。
二、本案檢察官、被告甲○○並未就卷內證據資料之證據能力有
    所爭執，且迄於言詞辯論終結前，均未主張有刑事訴訟法第
    159條第1項不得為證據之情形，是應認已同意卷內證據均得
    作為證據，且經本院審酌後，認無不適當之情形，應認本案
    調查之卷內證據均有證據能力，合先敘明。
三、前揭犯罪事實，業據被告甲○○坦承不諱，核與證人即國有
    財產局臺灣中區辦事處之助理員柯芳勝於警詢中證述情節相
    符，並有贓物認領保管單1紙及現場照片10幀在卷可稽，復
    有吊掛鐵具、輔助器各1具及剪刀、鋸子各1支扣案足佐，事
    證明確，被告自白堪認與事實相符，其犯行洵堪認定。
四、按刑法上所謂兇器，其種類並無限制，凡客觀上對於人之生
    命、身體、安全構成威脅，具有危險性之兇器均屬之，且祇
    須行竊時攜帶此種具有危險性之兇器為已足，並不以攜帶之
    初有行兇之意圖為必要（最高法院79年臺上字第5253號判例
    參照），查本件被告持之遂行前揭竊盜所用之上開吊掛鐵具
    、輔助器各1具及剪刀、鋸子各1支，均係金屬材質，質地甚
    堅，在客觀上顯對人之生命、身體、安全構成威脅，堪認係
    具有危險性之兇器。是核被告所為，係犯刑法第321條第1項
    第2款、第3款之加重竊盜罪。被告有如犯罪事實欄所載之前
    案執行情形，此有臺灣高等法院被告全國前案紀錄表1份在
    卷可稽，其受有期徒刑之執行完畢後，5年內故意再犯本案
    有期徒刑以上之罪，為累犯，應依刑法第47條第1項規定加
    重其刑。爰審酌被告素行不佳，有多次竊盜、違反毒品危害
    防制條例等前案紀錄，此有前揭前案紀錄表可稽，犯後於本
    院坦承犯行，所竊得之電纜線價值非鉅，且業經國有財產局
    領回等一切情狀，量處如主文所示之刑。扣案吊掛鐵具、輔
    助器各1具及剪刀、鋸子各1支，均係被告所有供犯本案所用
之工具，業據被告於本院供述明確，爰均併予宣告沒收。
據上論斷，應依刑事訴訟法第299條第1項前段，刑法第321條第1
項第2款、第3款、第47條第1項、第38條第1項第2款，判決如主
文。
中    華    民    國    99    年    6     月    17    日
                        刑事第15庭  法  官  郭書豪
上正本證明與原本無異。
如不服本判決，應於收受送達後十日內向本院提出上訴書狀（應
敘述具體理由並附繕本）。上訴書狀如未敘述理由，應於上訴期
間屆滿後二十日內補提理由書於本院。
                                    書記官  陳美虹
中    華    民    國    99    年    6     月    17    日
附錄法條：
中華民國刑法第321條
（加重竊盜罪）
犯竊盜罪而有左列情形之一者，處6月以上、5年以下有期徒刑：
一  於夜間侵入住宅或有人居住之建築物、船艦或隱匿其內而犯
    之者。
二  毀越門扇、牆垣或其他安全設備而犯之者。
三  攜帶兇器而犯之者。
四  結夥三人以上而犯之者。
五  乘火災、水災或其他災害之際而犯之者。
六  在車站或埠頭而犯之者。
前項之未遂犯罰之。

司法院資訊處製作；財團法人民間司法改革基金會備份。
